【裁判字號】    90,小上,48
【裁判日期】    901119
【裁判案由】    給付管理費
【裁判全文】
臺灣台南地方法院民事裁定  九十年度小上字第四八號
    上  訴  人  乙○○
    法定代理人  甲○○
右當事人間請求給付管理費事件，上訴人對於中華民國九十年八月十六日臺灣臺南地
方法院臺南簡易庭九十年度南小字第一０五六號第一審判決提起上訴，本院裁定如左
：
    主  文
上訴駁回。
第二審訴訟費用由上訴人負擔。
    理  由
一、按對於小額程序之第一審判決上訴，非以其違背法令為理由，不得為之，民事訴
    訟法第四百三十六條之二十四第二項定有明文。又依同法第四百三十六條之三十
    二準用同法第四百六十八條之規定，判決不適用法規或適用不當者，為違背法令
    。而判決有同法第四百六十九條第一款至第五款情形之一者，即判決法院之組織
    不合法者，依法律或裁判應迴避之推事參與裁判者，法院於權限之有無辨別不當
    ，或違背專屬管轄之規定者，當事人於訴訟未經合法代理者，違背言詞辯論公開
    之規定者，為當然違背法令。是當事人對於小額程序之第一審判決提起上訴，如
    依民事訴訟法第四百六十八條規定，以第一審判決有不適用法規或適用法規不當
    為理由時，其上訴狀或理由書應有具體之指摘，並揭示該法規之條項或其內容。
    若係成文法以外之法則，應揭示該法則之旨趣。倘為司法院解釋、或最高法院之
    判例，則應揭示該判解之字號或其內容。如以民事訴訟法第四百六十九條第一款
    至第五款所列情形為理由時，其上訴狀或理由書，應揭示合於該條款之事實。上
    訴狀或理由書如未依此項方法表明，或其所表明者，顯與上開法條規定之情形不
    相合時，即難認為已對第一審判決之違背法令有具體之指摘，其上訴自難認為合
    法。
二、經查：本件係關於請求給付金錢之訴訟，其標的金額為新台幣八千一百五十四元
    ，自應適用民事訴訟法第四百三十六條之八小額訴訟程序之規定，則依同法第四
    百三十六之二十四第二項、第四百三十六條之二十五、第四百七十一條第一項規
    定，非以其違背法令為理由不得上訴，且須記載上訴理由，或於提起上訴後二十
    日內表明原判決所違背之法令及其具體內容，始合上訴程式。經查本件上訴人於
    九十年九月十九日對本院台南簡易庭所為之第一審判決提起上訴，僅指稱：按公
    寓大廈管理委員會係受全體住戶委任而成立，而住戶按月繳納管理費，且該管理
    委員會收取管理費後用以支配保管並供與全體住戶有關之公寓大廈事務之運用，
    是住戶繳納管理費與該管理委員會之實施管理行為間，二者具有直接、相牽連之
    對價關係。故被上訴人既有違背管理事務之義務，上訴人自得依民法第二百六十
    四條規定，主張雙務契約之同時履行抗辯權，拒絕自己之給付。又上訴人已繳納
    八十九年九月份至九十年二月份之管理費，此部分命被上訴人提出伊管有之相關
    帳冊即得查明之等情，核其所陳乃係原判決對於事實之採證與認定，非屬原判決
    有何不適用法規、適用法規不當、或民事訴訟法第四百六十九條第一款至第五款
    所列之情形等違背法令之由，是亦難認對該判決之如何違背法令已有具體之指摘
    。依首揭說明，應認其上訴為不合法，應予駁回。
三、據上論結，本件上訴為不合法，依民事訴訟法第四百三十六條之二十四第二項、
    第四百三十六條之三十二第二項、第四百四十四條第一項前段、第九十五條、第
    七十八條，裁定如主文。
中      華      民      國    九十    年      十一      月     十九     日
                                臺灣台南地方法院民事第一庭
~B審判長法  官  周素秋
~B      法  官  莊玉
~B      法  官  黃瑪玲
右為正本係照原本作成
本件不得上訴
中      華      民      國    九十    年      十一      月     十九     日
                                      法院書記官  楊育民


司法院資訊處製作；財團法人民間司法改革基金會備份。
